---
title: "Testat_fu009"
subtitle: "VfBStuttgart"
author: "FabioUlrich"
output: html_document
---

```{r setup, include=FALSE}
knitr::opts_chunk$set(echo = FALSE)
```




**igraph-Objekt erstellen (Ego-Netzwerk)**

```{r Netzwerk einlesen, fig.height=6, fig.width=10, message=FALSE, warning=TRUE, paged.print=FALSE}

library(igraph)

# Edge- und Nodelist vorbereiten
el <- read.csv("https://raw.githubusercontent.com/tkhdm/testatedgelistdrei/main/Testat%20-%20Edgelist-3.csv", header=T, as.is=T, sep = ",")


nodes <- read.csv("https://raw.githubusercontent.com/Fabioulrich/TestatSNA/main/SNA_Testat_fu009%20-%20Nodelist.csv", header=T, as.is=T, sep = ",")

edgematrix <-as.matrix(el)

#igraph Objekt erstellen
VfBStuttgart <- graph_from_data_frame(d=edgematrix, vertices=nodes, directed=T)
VfBStuttgart
```

# Netzwerkvisualisierung

```{r Netzwerk visualisieren, fig.height=6, fig.width=10}

plot(VfBStuttgart, 
		 asp=0,
     layout=layout_nicely,
     main="VfBStuttgart",
     sub="fu009",
     vertex.color="red",
     vertex.frame.color=NA,
     edge.color="grey60",
     edge.curved=.10,
     edge.arrow.size=.3)
     vertex.size=7
```


Codebuch VfB Aufagbe								
								
								
Wert	       meaning							
edgelist								
from	       von welchem Verein und aus welchem Land kommt der Spieler ursprünglich und Trikotnummer							
to 	         Trikot/Rückennummer, ID des Spielers							
weight	     Transfersumme in 100.000 Euro Schritten, gerundet falls abweichend.							
season	     transferfenster nur erste Jahreszahl des Fensters als JJJJ verwenden.							
								
nodelist								
id	         Trikotnumer, Vereinsname und Nationalität							
name	       Spieler-/Vereinsname							
country	     Land							
type1	       Spieler 							
type2	       Verein							
								
								
NA	definiert fehlende Werte, bei der Datenerhebung das Feld einfach leer lassen, R rechnet NAs (missing values) automatisch raus							